福建金門地方法院刑事判決　
110年度簡上字第24號
公  訴  人  福建金門地方檢察署檢察官(平股)
上  訴  人  
即  被  告  吳越  




上列上訴人即被告因違反入出國及移民法案件，不服本院金城簡
易庭110年度城簡字第103號中華民國110年11月17日第一審判決
（起訴書案號：110年度偵字第1118號），提起上訴，本院管轄
之第二審合議庭判決如下：
    主  文
上訴駁回。
    事  實
一、本案經本院審理結果，認第一審判決之認事、用法與量刑均
    無違誤或不當，應予維持，並引用第一審判決書記載之事實
    、證據及理由（如附件）。
二、上訴意旨略以:被告來台灣是有任務，希望能判重一點。
三、經查：
(一)按刑之量定，屬為裁判之法院得依職權裁量之事項，如其量
    刑已以行為人之責任為基礎，並斟酌刑法第57條各款所列情
    狀，在法定刑度內，酌量科刑，無顯然失當或違反公平、比
    例及罪刑相當原則，亦無偏執一端，自不得指為違法（參最
    高法院109年度台上字第5777號判決意旨）。在同一犯罪事
    實與情節，如別無其他加重或減輕原因，下級審量定之刑，
    亦無過重或失輕之不當情形，則上級審對下級審法院之職權
    行使，原則上應予尊重（最高法院102年度台上字第2615號
    判決意旨參照）。
(二)被告吳越坦認犯行（本院卷第67、86至87頁），並有卷附警
    製職務報告書、現場照片、執勤工作紀錄簿，及扣案救生衣
    一件在卷可按，其犯行洵足認定無誤。則原審認被告所為係
    犯入出國及移民法第74條後段之未經許可進入臺灣地區罪，
    事證明確；又原審審酌被告無視法令、逃避權責機關依法實
    施檢查，有礙政府對國家安全之維護，且當此疫情流行之際
    ，造成防疫缺口，使我國人民之健康受到潛在危害，以及被
    告坦認犯行，素行尚可，月收入約人民幣5千元、高中畢業
    、獨居，暨其犯罪動機、目的、犯後態度、手段等一切情狀
    ，足見已斟酌刑法第57條所列事項，且在法定刑度內，酌量
    科刑，並無失當或違反公平、比例及罪刑相當原則，亦無偏
    執一端，參照上開最高法院判決要旨，自不得指為違法。被
    告執前詞上訴，顯無理由，應予駁回。
據上論結，依刑事訴訟法第455條之1第1項、第3項、第364條、
第368條、第373條，判決如主文。
本案經檢察官張漢森提起公訴，檢察官李仲仁、張漢森到庭執行
職務。
中　　華　　民　　國　　111 　年　　2 　　月　　15 　日
                  刑事第一庭  審判長法　官　陳弘能
　　　　　　　　　                  法  官  黃俊偉
　　　　　　　　　                  法  官  魏玉英
以上正本證明與原本無異。
本判決不得聲明不服。
                                    書記官　蔡鴻源
中　　華　　民　　國　　111 　年　　2 　　月　　15　　日
附件：
            福建金門地方法院刑事簡易判決
110年度城簡字第103號
聲  請  人  福建金門地方檢察署檢察官
被      告  吳越
上列被告因違反入出國及移民法案件，經檢察官聲請以簡易判決
處刑（110年度偵字第1118號），本院判決如下：
    主      文
吳越犯入出國及移民法第七十四條後段之未經許可進入臺灣地區
罪，處有期徒刑伍月，如易科罰金，以新臺幣壹仟元折算壹日。
扣案之救生衣壹件沒收。
    事實及理由
一、本件犯罪事實及證據，均引用檢察官聲請簡易判決處刑書之
    記載(如附件) 。
二、未經許可入國（入境）之行為，國家安全法第6 條與入出國
    及移民法第74條均有處罰之規定，惟依入出國及移民法第1
    條規定：為統籌入出國管理，確保國家安全、保障人權；規
    範移民事務，落實移民輔導，特制定本法。是以入出國及移
    民法屬入出國管理之特別規定，且該法就未經許可入出國，
    既已於同法第74條定有處罰之明文，依同法第1 條規定之意
    旨，該規定為國家安全法第6 條之特別規定，自應優先適用
    入出國及移民法第74條處罰。是核被告所為，係犯入出國及
    移民法第74條後段之未經許可入境罪。
三、爰以行為人之責任為基礎，審酌被告無視法令，擅自以非法
    方法入境，逃避權責機關依法實施檢查，有礙於政府對國家
    安全之維護，所為實屬不該，更在世界上流行之肺炎疫情尚
    未完全控制，而須加強邊境維安、防疫、檢查之時刻，非法
    進入我國，更將造成防疫之缺口，使我國人民之健康受到潛
    在之危害，惟念及被告犯後坦認犯行，未逃避應面對司法之
    責任，且並無前科，素行尚可，兼衡被告自陳其職業為寫小
    說，快寫完了，月收入約5000人民幣、智識程度為高中畢業
    、有一個哥哥，但沒有同住，是自己一個人住之家庭經濟情
    況等情( 見本院110年度易字第23號卷第18頁至第19頁受詢
    問人欄) ，暨其犯罪動機、目的、犯後態度、手段、情節等
    一切情狀，量處如主文所示之刑，並諭知易科罰金之折算標
    準，以資懲儆。
四、「供犯罪所用、犯罪預備之物或犯罪所生之物，屬於犯罪行
    為人者，得沒收之。但有特別規定者，依其規定」，刑法第
    38條第2項定有明文。本件扣案之救生衣1件，為被告所有，
    供本件非法入境犯行之犯罪工具，爰依前開規定沒收之。
五、據上論斷，應依刑事訴訟法第449 條第1 項前段、第3 項、
    第454 條第2 項、第450條第1項，入出國及移民法第74條後
    段，刑法第11條前段、第38條第2項、第41條第1 項前段，
    逕以簡易判決處刑如主文。
六、如不服本判決，得自收受送達之日起20日內，表明上訴理由
    ，向本庭（金門縣○○鎮○○路000號）提起上訴狀，並附繕本
    。
七、本案經檢察官張漢森聲請簡易判決處刑。
中    華    民    國   110    年   11     月    17    日
                  福建金門地方法院金城簡易庭
                                法  官  蔡旻穎
以上正本證明與原本無異。
                                書記官  蔡一如
中　　華　　民　　國　　110 　年　　11　　月　　17　　日
附錄本案論罪科刑法條全文：
入出國及移民法第74條
違反本法未經許可入國或受禁止出國處分而出國者，處 3 年以
下有期徒刑、拘役或科或併科新臺幣 9 萬元以下罰金。違反臺
灣地區與大陸地區人民關係條例第 10 條第 1 項或香港澳門關
係條例第 11 條第 1 項規定，未經許可進入臺灣地區者，亦同
。
附件：
福建金門地方檢察署檢察官起訴書
                                     110年度偵字第1118號
被　　　告　吳  越　(大陸地區人民）
　　　　　　　　　　　  男　52歲（民國58【西元1969】
　　　　　　　　　　　　　　　　年6月12日生）
　　　　　　　　　　　  籍設北京市○○區○○○○區0○00       號（在押）
　　　　　　　　　　　  大陸地區公民身分證號：00000000000000000Ⅹ號　　 
上列被告因違反入出國及移民法等案件，業經偵查終結，認應該
提起公訴，茲將犯罪事實及證據並所犯法條分敘如下：　
　　　　　　犯罪事實
一、吳越係大陸地區人民，明知大陸地區人民入境臺灣地區，應
    向我國主管機關申請許可，未經許可不得擅自入境，亦明知
    警察或海岸巡防機關為維護國家安全之必要，對於入境旅客
    及其所攜帶之物件，得依職權實施檢查，竟基於未經許可進
    入臺灣地區及逃避檢查入境之犯意，於民國110年9月26日凌
    晨5時許，自大陸地區福建省大嶝島某不知名岸際，身穿泡
    棉式救生衣以泅渡方式下水出發，於同日下午2時38分許，
    未經我國主管機關許可，且逃避檢查非法入境，抵達金門縣
    金寧鄉安岐附近岸際上岸。旋為警於巡邏時發現，當場予以
    逮捕，並扣得救生衣1件，始查悉上情。
二、案經海洋委員會海巡署金馬澎分署第九岸巡總隊移送偵辦。
　　　　　　證據並所犯法條
一、證據清單與待證事實：
編號 證　據　方　法　　     待　證　事　實　　 1 被告吳越於警詢及偵訊中之供述。 （警卷第5-9頁；偵卷第13-15頁） 被告坦承有於前揭時、地，未經許可及逃避檢查自大陸地區非法進入金門地區之事實。 2 警製職務報告書、現場照片、執勤工作紀錄簿及扣押物品目錄表。 （警卷第3、11-17、19、23頁） 佐證被告有本件犯行之事實。 
二、核被告所為，係犯入出國及移民法第74條後段之未經許可進
    入臺灣地區、國家安全法第6條之逃避檢查入境等罪嫌。被
    告係以一行為同時觸犯上開二罪名，為想像競合犯，請依刑
    法第55條規定，從一重之未經許可進入臺灣地區罪處斷。至
    扣案之救生衣1件，為被告所有且供犯罪所用，請併依刑法
    第38條第2項之規定予以宣告沒收。
三、依刑事訴訟法第251條第1項提起公訴。
　　此　致
福建金門地方法院
中　　華　　民　　國　 110　　年　　10　　月　　22　　日
　　　　　　　　　　　　　　　檢察官　張漢森　
本件正本證明與原本無異　　　　　　　　　　　　　　　　　
中　　華　　民　　國   110    年　　10　　月　　27　　日
　　　　　　　　　　　　　　　書記官　黃筱媛　　　　　　
所犯法條：　　
入出國及移民法第74條
違反本法未經許可入國或受禁止出國處分而出國者，處3年以下
有期徒刑、拘役或科或併科新臺幣9萬元以下罰金。違反臺灣地
區與大陸地區人民關係條例第10條第1項或香港澳門關係條例第
11條第1項規定，未經許可進入臺灣地區者，亦同。
國家安全法第4條
警察或海岸巡防機關於必要時，對左列人員、物品及運輸工具，
得依其職權實施檢查：
一、入出境之旅客及其所攜帶之物件。
二、入出境之船舶、航空器或其他運輸工具。
三、航行境內之船筏、航空器及其客貨。
四、前二款運輸工具之船員、機員、漁民或其他從業人員及其所
    攜帶之物件。
對前項之檢查，執行機關於必要時，得報請行政院指定國防命令
所屬單位協助執行之。
國家安全法第6條
無正當理由拒絕或逃避依第4 條規定所實施之檢查者，處6月以
下有期徒刑、拘役或科或併科新臺幣15,000元以下罰金。